# 有限公司整体变更股份有限公司净资产折股

提问人：逸冰子 时间：2015-09-16 15:22:56
陈版及各位大侠，本企业于 2012 年有限公司整体变更股份有限公司净资产折股 ，当时企业发起人协议是以本公司合并口径的经审计后净资产折合股份（实际应该以本公司单体经审计后净资产从数折股），故当时账务处理时资本公积数据有误，当时并没验资，企业今年验资时发现此问题，事务所说要调整，请问如何账务处理，发起人协议现在没法改，在工商系统已经备案。

回答人：chenyiwei
这种情况应修改发起人协议和公司章程等法律文件，并到工商更新当初的备案文件。历史沿革的瑕疵会带来不小的麻烦，对历史沿革问题应谨慎处理。

提问人：逸冰子 时间：2015-09-16 22:24:19
公司近期召开股东大会重新对此问题形成议案，《关于确认公司历史沿革合规合法的议案》，这样依据这个议案进行账务处理，调整当时少确认的资本公积。不去工商部门更新当初的备案文件，可行吗？

回答人：chenyiwei
历史沿革的合法合规不是当事企业自己确认就可以的。建议向当地工商部门咨询通常的处理方法，谨慎处理。